【裁判字號】    99,聲再,476
【裁判日期】    991130
【裁判案由】    毒品危害防制條例
【裁判全文】
臺灣高等法院刑事裁定                 99年度聲再字第476號
再審聲請人
即受判決人  徐有龍
上列聲請人因毒品危害防制條例案件，對於本院96年度上訴字第
3908號，中華民國96年12月18日第二審確定判決（第一審判決：
臺灣桃園地方法院96年度訴字第904號；起訴案號：臺灣桃園地
方法院檢察署96年度偵字第4862號），聲請再審，本院裁定如下
：
    主  文
再審之聲請駁回。
    理  由
一、本件聲請意旨略以：
（一）董梅桂、林芷羚於察覺再審聲請人在桃園縣龍潭鄉○○路
      62號前遭受警方盤查逮捕時逃竄至該地址3樓頂樓平台處
      至查獲時之時間有長達10分鐘之久，渠2人並非無勾串有
      關毒品交易之狀態，原確定判決未積極傳喚桃園縣龍潭鄉
      ○○路62號房屋所有權人即租賃房屋於林芷羚之房東，以
      資證明董梅桂、林芷羚於警詢時之供述，是否有如原確定
      判決所指「係處震驚狀態並無機會與林芷羚勾串證言或湮
      滅證據」情狀，是原確定判決有刑事訴訟法第421條有足
      生影響判決之重要證據漏未審酌者。
（二）本件執行拘提董梅桂、林芷羚之拘票，再審聲請人並未依
      法定程序收領拘票，就形式上觀察而言，難為已合法送達
      傳票，亦有刑事訴訟法第421條有足生影響判決之重要證
      據漏未審酌者。
（三）本件原確定判決係以證人董梅桂、林芷羚之無特別可信之
      例外傳聞證據為論斷資料，並未經住居同屋地址之房屋所
      有權人同意即非法進入該建築物內，屬非法取得之證據；
      再，憲兵司令部刑事鑑識中心安鑑字第0960000488號鑑定
      書、法務部調查局調科壹字第09623029130號鑑定書等與
      再審聲請人是否販賣第一級毒品無關，是原確定判決有刑
      事訴訟法第420條第1項第6款因發現確實之新證據。請撤
      銷原確定判決，免法陷形同具文不符正義云云。
二、按聲請再審，應以再審書狀敘述理由，附具原判決之繕本及
    證據，提出於管轄法院為之，刑事訴訟法第429條定有明文
    。所稱「敘述理由」，於為受判決人之利益聲請再審時，係
    指具體表明符合同法第420條、第421條所定得聲請再審之情
    形者而言；如所述再審事由，顯與各該規定者不相適合時，
    應認其聲請再審之程序違背規定（最高法院99年度台抗字第
    523號裁定意旨參照）。次按刑事訴訟法第420條第1項第6款
    規定：因發現確實之新證據，足認受有罪判決之人應受無罪
    、免訴、免刑或輕於原判決所認罪名之判決者，得聲請再審
    。而本款所謂發現確實之新證據，係指該證據於事實審法院
    判決前已經存在，為法院或當事人所不知，不及調查斟酌，
    至其後始行發見，且就證據本身形式上觀察，固不以絕對不
    須經過調查程序為條件，但必須顯然可認為足以動搖原有罪
    確定判決，而為受判決人無罪、免訴、免刑或輕於原判決所
    認罪名之判決者為限；故受理聲請再審之最後事實審法院，
    應就聲請再審理由之所謂「新證據」，是否具備事實審判決
    前已經存在，為法院、當事人所不知，事後方行發現之「新
    規性」，及顯然可認足以動搖原有罪確定判決，而對受判決
    人為有利之判決之「確實性」二要件，加以審查，為判斷應
    否准予開始再審之準據，倘未兼備上開二種再審新證據之特
    性，即不能為再審之原因（最高法院85年度台抗字第308號
    判決參照）。又不得上訴於第三審法院之案件，除刑事訴訟
    法第420條之規定外，其經第二審確定之有罪判決，如就足
    生於影響判決之重要證據漏未審酌者，亦得為受判決人之利
    益，聲請再審，刑事訴訟法第421條定有明文。所謂足生影
    響於判決之重要證據漏未審酌，係指當事人於第二審法院判
    決前，所提出之證物，足以影響、變更判決結果，而法院漏
    未審酌而言。
三、經查：
（一）本件非屬不得上訴第三審法院之案件，且亦已逾刑事訴訟
      法第424條「於送達判決後20日內為之」之規定，從而，
      再審聲請人以刑事訴訟法第421條有足生影響判決之重要
      證據漏未審酌為由（見聲請意旨（一）（二））聲請再審
      ，顯與法規定不合。是核再審聲請人此部分所提出之再審
      事由，要與刑事訴訟法第421條「重要證據漏未審酌」之
      規定不相適合，而非屬刑事訴訟法第429條所稱之「敘述
      理由」。
（二）證據之取捨及事實之認定，為事實審法院之職權，本件再
      審聲請人所提之再審理由，均係就卷內業已存在之資料對
      於法院取捨證據之職權行使加以指摘，而原審已詳敘其認
      定犯罪事實所憑之證據及其認定之理由，且揆諸上開法律
      之規定及說明，再審聲請人所提之再審理由，與「新證據
      」之要件不合，即不屬刑事訴訟法第420條第1項第6款之
      再審事由。易言之，再審聲請人所提出之再審事由，亦與
      刑事訴訟法第420條第1項第6款「新證據」之規定不相適
      合，而非屬刑事訴訟法第429條所稱之「敘述理由」。是
      再審聲請人本件再審聲請再審未具再審理由，即聲請再審
      之程序違背規定，要無疑義。
四、綜上，本件再審聲請人對於原確定判決聲請再審，卻未具再
    審理由，其聲請程序顯屬有所違背，應予駁回。
據上論斷，應依刑事訴訟法第433條，裁定如主文。
中    華    民    國    99    年    11    月    30    日
                  刑事第二十庭審判長法  官  楊貴雄
                                    法  官  周明鴻
                                    法  官  林銓正
以上正本證明與原本無異。
如不服本裁定，應於收受送達後五日內向本院提出抗告狀。
                                    書記官  張淨卿
中    華    民    國    99    年    12    月    2     日

司法院資訊處製作；財團法人民間司法改革基金會備份。
